zh-TW: 相機裝備類型: 相機驅動; 跟焦; 光圈控制; 鏡頭齒輪環; 變焦控制; 其他
zh-CN: 相机齿轮类型: 摄像头驱动; 跟焦; 光圈控制; 镜头齿轮环; 缩放控制; 其他
hr-HR: Vrsta opreme za fotoaparat/kameru: Pogon fotoaparata; Praćenje fokusa; Kontrola šarenice; Prsten zupčanika objektiva; Kontrola zumiranja; Ostalo
ru: Тип зубчатого механизма для камеры: Привод камеры; Следящий фокус; Управление диафрагмой; Кольцо объектива; Управление зумом; Другое
cs: Typ zařízení fotoaparátu: Pohon fotoaparátu; Follow Focus; Řídicí jednotka s krokovými motory; Ozubený kroužek objektivu; Ovládání zoomu; Jiné
pt-PT: Tipo de engrenagem da câmara: Drive de câmara; Seguimento de foco; Controlo de íris; Anel de engrenagem; Controlo de zoom; Outro
de: Art der Kameraausrüstung: Kamerafahrt; Folgefokus; Irissteuerung; Objektivzahnkranz; Zoomsteuerung; Sonstiges
it: Tipo di attrezzatura della fotocamera: Unità della fotocamera; Segui la messa a fuoco; Controllo dell'iride; Anello dentato per lenti; Controllo dello zoom; Altro
bg-BG: Тип предавка на камерата: Задвижване на камерата; Проследяващ фокус; Управление на ириса; Зъбен пръстен на обектива; Управление на мащаба; Други
es: Tipo de engranaje para cámara: Accionamiento de la cámara; Seguimiento de enfoque; Control del iris; Anillo de engranaje del objetivo; Control del zoom; Otros
sv: Typ av kamerautrustning: Kameraenhet; Follow focus; Iriskontroll; Kugghjulsring för objektiv; Zoomkontroll; Övrigt
vi: Loại phụ kiện máy ảnh: Chế độ chụp của camera; Lấy nét sau; Kiểm soát điều sáng; Vòng bánh răng ống kính; Kiểm soát thu phóng; Khác
nb: Kamerautstyrstype: Kamerakjøring; Følg fokus; Iriskontroll; Linsegirring; Zoomkontroll; Annet
th: ประเภทเฟืองกล้อง: ไดรฟ์กล้อง; หมุนโฟกัส; ควบคุมม่านรับแสง; วงแหวนเฟืองสำหรับเลนส์; ควบคุมการซูม; อื่นๆ
da: Kamerageartype: Kameradrev; Følg fokus; Iris-kontrol; Linsering; Zoomkontrol; Andet
tr: Kamera donanımı türü: Kamera sürücüsü; Odağı takibi; İris kontrolü; Lens dişli halkası; Yakınlaştırma kontrolü; Diğer
sl-SI: Vrsta opreme fotoaparata: Pogon fotoaparata; Sledenje fokusu; Nadzor šarenice; Zobniški obroč objektiva; Nadzor povečave; Drugo
fr: Type d’appareil photo: Lecteur de caméra; Système de suivi du focus; Contrôle de l’iris; Bague d’engrenage de l’objectif; Contrôle du zoom; Autre
ko: 카메라 기어 유형: 카메라 드라이브; 팔로우 포커스; 홍채 제어; 렌즈 기어 링; 줌 컨트롤; 기타
fi: Kameravarustetyyppi: Kamera-ajuri; Tarkennuksen seuranta; Iiriksen hallinta; Objektiivin vaihderengas; Zoomauksen ohjaus; Muu
pl: Typ sprzętu fotograficznego: Napęd kamery; Śledzenie ostrości; Sterowanie przysłoną; Pierścień zębaty obiektywu; Sterowanie powiększeniem; Inne
nl: Type camera-uitrusting: Camera-aandrijf; Volgfocus; Irisregeling; Lenstandwielring; Zoomregeling; Andere
ro-RO: Tip echipament pentru aparat foto: Drive cameră; Urmărire focalizare; Control inel de selectare a diafragmei; Inel de focalizare manuală; Control zoom; Altele
lt-LT: Fotoaparato pavaros tipas: Fotografavimo režimai; Fokusavimo sekimas; Rainelės kontrolė; Objektyvo perjungimo ratukas; Vaizdo priartinimo valdymas; Kita
hu: Kamerakiegészítő típusa: Kamerameghajtó; Fókuszkövető; Íriszvezérlés; Objektívgyűrű; Zoomvezérlés; Egyéb
ja: カメラ周辺機器の種類: カメラドライブ; フォローフォーカス; アイリスコントロール; レンズギアリング; ズームコントロール; その他
pt-BR: Tipo de equipamento de câmera: Unidade de câmera; Foco de acompanhamento; Controle de íris; Anel do equipamento das lentes; Controle de zoom; Outro
sk-SK: Typ zariadenia fotoaparátu: Jednotka fotoaparátu; Follow focus; Ovládanie dúhovky; Ozubený krúžok objektívu; Ovládanie zoomu; Iné
el: Τύπος εργαλείων κάμερας: Οδηγός κάμερας; Εξολκέας εστίασης; Έλεγχος Iris; Οδοντωτός δακτύλιος φακού; Έλεγχος ζουμ; Άλλο
en: Camera gear type: Camera drive; Follow focus; Iris control; Lens gear ring; Zoom control; Other